【裁判字號】    90,毒抗,244
【裁判日期】    900731
【裁判案由】    觀察、勒戒
【裁判全文】
臺灣高等法院臺南分院刑事裁定           九十年度毒抗字第二四四號         Ｃ
      抗  告  人  甲  ○  ○
右列抗告人因違反毒品危害防制條例案件，不服臺灣雲林地方法院中華民國九十年六
月十八日裁定（九十年度毒聲字第七○○號）提起抗告，本院裁定如左：
      主      文
抗告駁回。
      理      由
一、抗告意旨略以：抗告人曾因施用毒品案件，經執行觀察勒戒處分後，於民國（下
    同）八十九年五月二十三日經台灣雲林地方法院檢察署為不起訴處分。此後，抗
    告人未再施用任何毒品，然而在刑事偵查單位的立場，卻始終認為抗告人無法戒
    除施用毒品之習性，在年終績效壓力下，總是找曾犯施用毒品案件者來充數。又
    本件斗南分局於八十九年十二月二十九日持搜索票至抗告人位於雲林縣斗六市○
    ○路三三八巷十號住處及所駕駛之計程車上，以搜查毒品為由無所獲，猶不罷手
    ，強令抗告人至警局並採集抗告人之尿液。然抗告人在斗南分局採集尿液時，偵
    查員交予抗告人之塑膠空瓶，抗告人發覺1並非新品，要求更換，遭偵查員喝斥
    ，抗告人在不得已之情形下，用偵查員所交付之空瓶採集尿液。台灣雲林地方法
    完檢察署於九十年五月十日開庭偵查時，抗告人曾質疑斗南分局之尿液採集過程
    並請當場採集抗告人之尿液以進行檢驗，惟檢察官表示會以高科技之方式就斗南
    分局所採集之尿液進行檢驗，末接受抗告人當庭重新採集尿液之請求。綜上所述
    ，本件抗告人實為警察單位追求績效之犧牲品，為此提起抗告，請求撤銷原裁定
    云云。
二、經查：按常人如未施用第二級毒品安非他命，其尿液應驗無毒品甲基安非他命陽
    性反應，倘有施用者，約有百分之九十於九十六小時內，均可自尿中排出，並驗
    有毒品甲基安非他命陽性反應，此有行政院衛生署藥物食品檢驗局八十一年二月
    八日（八一）藥檢壹字第ＯＯ一一五六號函可按。又依行政院衛生署藥物食品檢
    驗局於八十四年二月二十二日藥檢一字第八四○○六三九號函所示；依 Abusign
    （屬免疫學分析法）原廠提供資料顯示，該產品對尿液中除甲基安非他命外之其
    他藥物，有可能呈甲基安非他命陽性反應，但尿液檢驗單位若再以 Toxi─Lab乙
    醛檢驗尿液，應可剔除上述偽陽性反應。本件被告尿液之檢驗係由雲林縣衛生局
    為之，該局所採用之檢驗方法係先以免疫學分析法檢驗，倘檢驗出來有安非他命
    陽性反應，再以「 Toxi─Lab」方法檢驗，而被告之尿液既經前述二種方法檢驗
    ，有該局九十年一月十九日雲衛六字第○○○一九三號尿液檢驗成績書（警卷第
    六頁）可稽，是該局鑑驗結果，即可採信。而抗告人之尿液經送驗結果，有毒品
    甲基安非他命陽性反應，揆諸前述說明，其於為警採尿時之前四日內之某時，必
    有非法施用第二級毒品安非他命一次無誤。又抗告人曾施用毒品，經觀察勒戒後
    ，認無繼續施用毒品傾向，業據前署檢察官為不起訴處分，有該不起訴處分書及
    該署刑事資料查註紀錄表各一紙附卷可稽，其經不起訴處分後，五年內再犯毒品
    危害防制條例第十條之罪，原審因而依毒品危害防制條例第二十條第一、三項及
    觀察勒戒處分執行條例第三條第一項規定，裁定將抗告人送勒戒處所觀察、勒戒
    ，核無不合。本件抗告人雖辯稱在雲林縣警察局斗南分局採集尿液，偵查員交與
    其之塑膠空瓶並非新品，當場要求更換，惟遭拒絕，是質疑該局採集尿亦之過程
    之瑕疵，及檢察官偵訊時表示會以高科技之方式就斗南分局所採集之尿液進行檢
    驗，末接受抗告人當庭重新採集尿液之請求。然一般警察局就吸食煙毒之嫌疑人
    採集尿液所用塑膠空瓶，皆需移送地檢署，不可能有重複使用情形，抗告人空言
    指摘採集尿液之塑膠空瓶非新品，惟未提出具體事證供本院審酌，其指摘不足採
    信。又前開行政院衛生署藥物食品檢驗局八十一年二月八日（八一）藥檢壹字第
    ＯＯ一一五六號函說明，抗告人請求重新採集尿液檢驗，亦無必要，併予敘明。
    綜上所述，提起本件抗告，並無理由，應予駁回。
據上論斷，應依刑事訴訟法第四百十二條，裁定如主文。
中    華    民    國      九十      年      七      月     三十一       日
                                  臺灣高等法院臺南分院刑事第二庭
                                      審判長法官  游    明    仁
                                            法官  陳    清    溪
                                            法官  蘇    重    信
右正本證明與原本無異。
不得再抗告。
                                      法院書記官  李    珍    鳳
中    華    民    國      九十      年      八      月      一          日


司法院資訊處製作；財團法人民間司法改革基金會備份。
